【裁判字號】    94,上訴,1854
【裁判日期】    950316
【裁判案由】    違反毒品危害防制條例
【裁判全文】
臺灣高等法院高雄分院刑事判決        94年度上訴字第1854號
上  訴  人  臺灣高雄地方法院檢察署檢察官
被      告  乙○○
指定辯護人  本院公設辯護人 丙○○
上列上訴人因被告違反毒品危害防制條例案件，不服臺灣高雄地
方法院92年度訴字第1992號中華民國94年10月19日第一審判決（
起訴案號：臺灣高雄地方法院檢察署92年度偵字第11245 號），
提起上訴，本院判決如下：
    主  文
上訴駁回。
    理  由
一、公訴意旨略以：被告乙○○有施用第二級毒品MDMA之惡習（
    業經台灣高雄地方法院裁定送觀察、勒戒在案）。竟自民國
    （下同）92年間之某日起，至同年5 月22日凌晨6 時許為止
    ，意圖營利基於販賣第三級毒品愷他命之概括之犯意，先在
    位於高雄市○○區○○路與復興路口之NO6 PUB ，向真實姓
    名、年籍不詳，綽號「小明」之男子購得大量愷他命粉末，
    再將該愷他命混合摻雜少許肌肉鬆弛劑，並分裝為數小罐，
    在NO6 PUB ，以每罐愷他命新台幣（下同）500 元至600 元
    不等之價格，販賣予不特定之人施用。又曾8 次連續在許春
    豐位於住處高雄市三民區○○○路276 巷5 號及NO6 PUB 內
    ，以每罐愷他命500 元之代價，販賣愷他命予許春豐。嗣至
    同年5 月22日12時55分許，乙○○與許春豐相偕自NO6 PUB
    離開後，駕駛車號E5-1879 號自用小客車，於高雄市○○區
    ○○路與苓雅路口發生車禍，據報前往處理之交通大隊警員
    ，於查證乙○○身分時，在李某出示之駕照背後發現有附表
    編號1 所示愷他命1 包，隨後再於前揭車輛內查獲附表所示
    其餘扣案物品。因認被告乙○○涉犯毒品危害防制條例第4
    條第3 項販賣第三級毒品罪。
二、本件公訴人認被告涉有前開罪嫌，係以下列證據為其論斷之
    依據：(一)、被告於警詢時之自白。(二)、證人許春豐於警詢中
    之陳述。(三)、扣案如附表所示之物。(四)、高雄醫學大學附設
    中和紀念醫院關於扣案愷他命粉末3 包、粉末8 罐、藍色錠
    劑22顆之檢驗報告（鑑定結果均含有愷他命成分，該藍色錠
    劑並含有MDMA成分）。(五)、扣案愷他命數量眾多，衡情非被
    告自行施用，又有販毒工具包括：空罐20個、空夾鏈袋12個
    、電子磅秤1 個等扣案，足認被告有販賣愷他命之事實。訊
    據被告堅決否認有販賣第三級毒品愷他命之犯行，辯稱：伊
    並未被查到當場交易，沒有任何直接證據證明伊販賣毒品。
    且警察除在駕照護套中扣得的1 小包K 他命為伊所有外，其
    餘扣案物均非伊所有等語。本院指定之公設辯護人並主張被
    告及證人許春豐警詢錄製作時，並未全程錄音，該警詢筆錄
    應無證據能力，又經勘驗結果警詢並非採一問一答方式，而
    是由被告朗讀預先擬好之稿，顯難採為證據等語。
三、就下列證據之證據能力分述如下：
(一)、被告於警詢中之自白：辯護人為被告辯護稱，本件被告警詢
    筆錄製作時，並未全程連續錄音，故依警訊筆錄所示其在警
    詢中所為之陳述，應無證據能力等語。
(1)、然按除急迫情況並經記明筆錄者外，訊問被告時應全程連續
    錄音，必要時並應全程連續錄影，刑事訴訟法第100 條之2
    準用同法第100 條之1 第1 項定有明文。所謂未全程連續錄
    音，其情形包含自公權力拘束（如逮捕、拘提等）之時起即
    未錄音；筆錄記載之詢問時間較長，而實際錄音之時間較短
    ；錄音內容含混雜亂而難聽辨；筆錄部分內容因操作失當而
    遭消音或覆蓋，及錄音內容中間或部分有暫停錄音等各情形
    在內。考前開法條之立法目的，在於建立詢問筆錄之公信力
    ，旨在輔助筆錄之不足，並擔保詢間程序之合法正當，亦即
    在擔保被告對於詢問之陳述，係出於自由意思及筆錄所載內
    容與其陳述相符，如被告之陳述係基於自由意思而非出於不
    正之方法，且其陳述與事實相符，縱令對之詢問時未經全程
    錄音，或事後無法提出錄音帶以供法院勘驗比對，致公務員
    實施詢問程序不無瑕疵，惟仍難謂其供述之筆錄，絕對不具
    證據能力（最高法院93年度台上字第1721號、93年度台上字
    第4525號判決意旨參考）。
(2)、本件被告為警查獲後自94年5 月22日下午3 時起製作警詢筆
    錄，至同日晚間7 時30分許筆錄製作完成之事實，業據前開
    警詢筆錄記載明確，堪信被告警詢之時間，應為4 小時30分
    之久，然經原審當庭勘驗被告警詢之錄音帶，結果顯示：「
    、該段警詢錄音前後之長度僅10至15分鐘，且員警問題及
    被告回答與警訊筆錄上之記載幾乎無差異，僅筆錄第2 頁背
    面被告表示販賣K 他命給許春豐5 次，警訊筆錄記載為8 次
    ，及第1 頁背面、第2 頁正面加載部分的問題及回答並沒有
    出現在警訊問答中。當被告回答適逢警訊筆錄換頁時，從
    錄音中可以聽見有翻動紙張之聲音，而且被告語氣因與書面
    之記載幾乎完全沒有差異，疑似有已作成之書面供其朗讀。
    錄音中並沒有聽到電腦打字之聲音」等情，有原審94年7
    月21日勘驗筆錄可憑，足見被告表示，警詢筆錄製作之前有
    與伊溝通，先做好回答內容，再叫伊照著念等語（見原審94
    年10月5 日審判筆錄第21頁），堪予採信。又刑事訴訟法第
    100 條之1 所謂「全程」應解釋為自被告受到警力之拘束開
    始而被詢及任何與案情有關之問答均包括在內，並不以所謂
    正式製作筆錄時始當之，因此，從被告進入警力拘束範圍時
    起，凡警察以被告或嫌疑人為案件詢問之對象時即應全程錄
    音，始符上開法律規定之意旨，是以，上開警詢程序確有如
    上所述錄音不連續之瑕疵，固無疑問。
(3)、惟被告在原審自承警詢筆錄記載之內容與其事先與警方溝通
    時所陳述之內容相符，且經證人甲○○在原審、本院審理中
    均證稱：被告警詢之自白係出於自由意思，員警並未對其施
    強暴脅迫等不法取供情事等語，本院審諸國家偵審機關違背
    該法定程序並無不法意圖，其違法之客觀情節尚非重大，且
    未因此直接侵害被告權益，對被告在訴訟上防禦未至不利益
    之程度（蓋警詢筆錄之記載雖對被告不利，然係本於被告先
    前與警方溝通案情時所為之陳述整理所得），以及販賣毒品
    之犯罪於社會所生之危害匪淺等情節，認前開警詢筆錄製作
    之程序雖有瑕疵，然仍具有證據能力。
(二)、證人許春豐於警詢及原審法院審理中之陳述：
(1)、證人許春豐於警詢中所為之陳述：
、按被告以外之人於審判外之言詞或書面陳述，除法律有規定
    者外，不得作為證據；又被告以外之人於檢察事務官、司法
    警察官或司法警察調查中所為之陳述，與審判中不符時，其
    先前之陳述具有較可信之特別情況，且為證明犯罪事實存否
    所必要者，得為證據，刑事訴訟法第159 條第1 項、第159
    條之2 分別定有明文。
、證人許春豐於警詢中所為之陳述，係被告以外之人在審判外
    所為之陳述，依刑事訴訟法第159 條第1 項之規定，無證據
    能力，而該項陳述與其在審判中所為之陳述不符，原審經辯
    護人聲請，勘驗證人許春豐之警詢錄音帶，結果亦顯示，疑
    似有已作成之書面供證人許春豐朗讀之情形（見原審94年7
    月21日勘驗筆錄）。又證人即負責訊問之警員甲○○在本院
    審理中亦證稱：訊問許春豐係採一問一答但尚未錄音，後來
    筆錄製作好了，請許春豐開始朗讀，我們才開始錄音等語，
    足認該份警詢筆錄製作之程序亦與法定程序相違，又無證據
    顯示證人許春豐於警詢中之陳述具有較可信之特別情況，再
    者，被告於準備程序中並爭執證人許春豐於警詢中陳述之證
    據能力，是證人許春豐於警詢中之陳述，就認定被告之犯罪
    事實而言，應無證據能力。
(2)、至證人許春豐於原審法院審理時所為之陳述，既經依法具結
    後，以證人身分所為，且無其他不得做為證據之情況，自具
    有證據能力。
(三)、再按被告以外之人於審判外之言詞或書面陳述，除法律有規
    定者外，不得作為證據；再下列文書，亦得為證據：1 、除
    顯有不可信之情況外，公務員職務上製作之紀錄文書、證明
    文書。2 、除顯有不可信之情況外，從事業務之人於業務上
    或通常業務過程所須製作之紀錄文書、證明文書。3 、除前
    2 款之情形外，其他於可信之特別情況下所製作之文書，亦
    得為證據；又被告以外之人於審判外之陳述，雖不符刑事訴
    訟法第159 條之1 至第159 條之4 之規定，而經當事人於審
    判程序同意作為證據，法院審酌該言詞陳述或書面陳述作成
    時之情況，認為適當者，亦得為證據；另當事人、代理人或
    辯護人於法院調查證據時，知有第159 條第1 項不得為證據
    之情形，而未於言詞辯論終結前聲明異議者，視為有前項之
    同意，刑事訴訟法第159 條第1 項、第159 條之4 、第159
    條之5 第1 項、第2 項分別定有明文。經查：
(1)、高雄醫學大學附設中和紀念醫院針對附表編號1 至10所示扣
    案物出具之檢驗報告及高雄市立凱旋醫院出具之濫用藥物尿
    液檢驗報告：前開高雄醫學大學附設中和紀念醫院檢驗報告
    性質上亦為被告以外之人於審判外所為之書面陳述，屬於傳
    聞證據，然係臺灣高雄地方法院檢察署檢察官於偵查中，依
    刑事訴訟法第208 條第1 項之規定，囑託該局鑑定，該份檢
    驗報告係該院依刑事訴訟法第208 條第1 項準用同法第206
    條第1 項規定所出具之書面鑑定報告，有臺灣高雄地方法院
    檢察署送驗單及高雄醫學大學附設中和紀念醫院管認可第00
    5 號檢驗報告各1 紙（92年度偵字第11 245號卷第20頁、第
    21頁）可參，應屬刑事訴訴法第159 條第1 項「被告以外之
    人於審判外之言詞或書面陳述，除法律有規定者外，不得作
    為證據」規定，所稱「法律有規定者」之情形，應有證據能
    力。至前開高雄市立凱旋醫院之尿液檢驗成績書於性質上本
    係被告以外之人，即該院之檢驗人員於本件審判外所為之書
    面陳述，因該檢驗報告非審判長、受命法官或檢察官依刑事
    訴訟法第198 條規定囑託該局所為之鑑定，而係由移送機關
    將本件移送檢察官偵查前自行送請高雄市立凱旋醫院所為之
    檢驗，故不屬於同法第206 條規定由鑑定人所出具之鑑定報
    告，依刑事訴訟法第159 條第1 項規定，該紙尿液檢驗成績
    書乃屬於傳聞證據；又因該並非經常處於可受公開檢查（
    Public Inspection)狀態下所作成之文書，且係針對具體個
    案為之，與刑事訴訟法第159 條之4 第1 款由公務員職務上
    所製作之證明文書之規定亦屬有間（該條款立法理由參照）
    ，亦非刑事訴訟法第159 條之4 第1 款所謂得成為傳聞例外
    之公務文書（王兆鵬、陳運財等著【傳聞法則理論與實踐】
    前揭書第220 頁參照），惟檢察官、被告及辯護人於本院行
    準備程序及審理時對於該份鑑定書均同意作為證據使用，本
    院審酌該份尿液檢驗成績書係依專業之方法進行鑑驗，其作
    成之情況並無不適當之情形，故該份文書依刑事訴訟法第15
    9 條之5 之規定，應有證據能力。
(2)、車號E5-1879 號自用小客車之行車執照影本1 份：該行車執
    照影本雖為被告以外之人於審判外所為之書面陳述，屬於傳
    聞證據，然屬公務員於職務上製作，經常處於可受公開檢查
    之狀態，設有錯誤，甚易發現而予及時糾正之證明文書，應
    屬刑事訴訟法第159 條之4 第1 款所稱之證明文書，又查無
    證據證明上開行車執照影本，有顯不可信之情況，揆諸前揭
    規定，應認得為證據，而有證據能力。
(二)、再按，傳聞法則乃對於被告以外之人於審判外之言詞或書面
    陳述，亦即針對被告以外之人於審判外以言詞或書面所為之
    供述證據而為之規範。扣案如附表所示之物、夾鏈袋12只、
    電子磅秤1 台、空罐20個等物均非供述證據，應無刑事訴訟
    法第159 條第1 項規定之適用，附此敘明。
五、認定被告無罪之理由：
(一)、被告於警詢中雖供稱，扣案如附表所示之物為其所有，附表
    所示之愷他命及MDMA係92年5 月5 日凌晨2 時許，在NO6
    PUB ，以5,000 元至6,000 元之價格向綽號「小明」之成年
    男子購得，另以每顆100 元之價格向「小明」購得附表編號
    7 所示之物，伊將愷他命混合攙雜少許之肌肉鬆弛劑再分裝
    成小罐，以每罐500 元至600 元不等之價格，在NO6 PUB 販
    賣給不特定之人，扣案如附表編號8 所示之物，係用來分裝
    愷他命用的，伊總共販賣愷他命給許春豐5 次（筆錄誤載為
    8 次，詳如前述），多半是伊將毒品送到許春豐位於高雄市
    ○○○路之住處。最後一次是在94年5 月22日凌晨6 時許，
    在NO6PUB，以500 元之價格，販賣1 小罐愷他命給許春豐等
    語。惟其於同日內勤檢察官訊問時即表示，伊並未販賣毒品
    ，扣案之磅秤及夾鏈袋均非作為販賣毒品之用，而其警詢中
    之所以承認販賣毒品，是因為證人許春豐在警詢中表示向伊
    購買毒品，警方表示若伊不承認，會被判重刑，伊因為害怕
    所以才承認等語（見偵查卷第6 頁背面以下），而其嗣後於
    原審法院審理時，亦否認有販賣愷他命之犯行，辯稱，案發
    之時所駕駛之車輛係向友人莊佳峻借得，該車為莊某之母親
    莊李美麗所有，扣案物僅附表編號1 所示之物為其所有，其
    餘扣案物不知是何人放在車內的，因為案發之前有施用毒品
    ，所以警詢中神智不清，才會自白販賣毒品，事實上伊並未
    販賣毒品等語（見原審卷第107 至108 頁），在本院審理時
    亦供稱：在警詢中係警察說這個案子已經沒救了，因此教伊
    要如何回答，關於筆錄所載販賣之時間、地點、都是警察叫
    伊說的，伊當時吃搖頭丸，神智不清楚，伊並沒有販賣毒品
    等語。從而，被告於警詢中所為之自白與其嗣後在偵查及原
    審、本院審理程序中所言，反覆而有所出入，孰為可信，已
    非無疑。再審諸其在警詢中之自白，並未具體陳述其在NO6
    PUB 販賣毒品之具體時間、對象、數量、金額及次數，本院
    並無從依其前開陳述調查其他事證以查證其自白與事實是否
    相符，自不得徒以其該項自白逕認被告有販賣愷他命予他人
    之事實。
(二)、又證人許春豐於原審審判程序中證稱，案發前其有施用毒品
    ，所施用之毒品係在PUB 向一名真實姓名不詳，綽號「阿正
    」之人購買，並未向被告購買毒品，警詢中因為員警口氣不
    好並表示若不配合，會讓其很難看，其因為害怕，所以才供
    稱被告販賣毒品，警方有先告訴伊要如何回答，伊係照警方
    打好的內容唸的等語。證人許春豐前開供述，顯與被告在警
    詢之自白相左，自無從以其供述證明被告於警詢中之自白與
    事實相符。
(三)、至本件雖有附表所示之物品扣案，惟被告否認附表編號2 至
    編號10所示之物品為其所有，業如前述。查E5-1879 號自用
    小客車之車主為莊李美麗而非被告，有卷附前開車輛之行車
    執照影本1 紙可參，公訴人認被告於案發時所駕之車輛為被
    告所有，顯屬誤會。又附表所示之扣案物，僅編號1 所示之
    物係自被告駕照背後封套查獲，其餘扣案物均在被告所駕車
    輛駕駛座後方座位之腳踏墊上之盒子內查獲之事實，業據證
    人即到場處理被告車禍案件之員警郭基德於原審審理時證述
    屬實，證人郭基德並證稱，伊到場之後並未檢查車輛，事後
    來到場之員警開啟車門始發現該盒子等語（見原審卷第98頁
    ），本院審諸吾人日常生活經驗，一般車禍事故，並非刑事
    案件，故前來處理之警員不會立即就駕駛人所駕之車輛為搜
    索，衡情，若前開物品係被告所有，被告為免自己持有之毒
    品被發覺，理應會於車禍發生之後，員警前來處理而發覺扣
    案物之前迅速將之隱匿，然被告卻未為之，而為警在該自小
    客車之後座腳踏墊板處查獲，顯見被告應係原即不清楚盒內
    之物品為何，又本件扣案之3 包愷他命中，僅附表編號1 所
    示，在被告身上扣得之1 包愷他命為粉紅色，與其餘駕駛座
    後方盒子內扣得之2 包愷他命不同，可見被告辯稱除附表編
    號1 以外之扣案物非其所有之語，並非無據。又扣案如附表
    編號2 至10所示之物為警查獲之前，以盒子包裝，置於被告
    座位正後方之腳踏墊上。被告向莊佳峻借得該車之後，未必
    得以發現前開盒子之存在，又即便被告原來即知道有前開盒
    子置於後座，然因該物非其所有，亦不必然得以開啟該盒子
    瞭解其內容物為何，是難以被告為警查獲之時系爭車輛上有
    前開扣案物之事實，逕認該物即為被告所持有。
(四)、此外，扣案之毒品僅足以證明被告為警查獲之時持有毒品之
    事實，然無法以之證明被告有何販賣毒品之犯罪事實，本件
    扣案如附表所示之毒品經送高雄醫學大學附設中和紀念醫院
    檢驗，結果證實為愷他命，有附表各該項所示之檢驗報告可
    憑，固可證明該等扣案物為第三級毒品之事實，惟其中僅編
    號1 部分為被告所有，業如前述。且其中附表編號1 所示之
    愷他命驗後毛重僅1.8 公克，其餘扣案之愷他命驗後合計毛
    重僅26公克，數量非鉅，並無從單以前開扣案毒品即認定被
    告有營利、販賣毒品之意圖。況被告為警查獲之後所採尿液
    ，經送高雄市立凱旋醫院檢驗，結果呈MDMA及愷他命陽性反
    應，已經原審法院裁定送觀察、勒戒，因無繼續施用毒品之
    傾向遂經檢察官為不起訴處分之事實，有高雄市立凱旋醫院
    92 年6月9 日尿液檢驗成績書、臺灣高雄地方法院檢察署刑
    案資料查註紀錄表及台灣高等法院被告前案紀錄表各1 紙足
    憑，堪認其有施用愷他命及MDMA之習慣，從而，其縱持有少
    量之MDMA或愷他命供己施用，實無違於常情，尚難認以其持
    有毒品之事實，推論其有營利、販賣毒品之意圖。此外，本
    件扣案之空夾鏈袋僅12只，空罐為20個，均非被告所有，與
    一般販賣毒品者自備大量分裝袋，將販售之毒品分別出售他
    人之情況亦屬有別。而扣案之電子磅秤其用途甚廣，經驗上
    縱或有販賣毒品者以電子磅秤秤量毒品重量，亦不能徒以查
    扣得電子磅秤即推論必係被告用以販賣毒品秤量之工具，是
    本件不能以扣案之夾鏈袋及磅秤等物逕認被告具有販賣毒品
    之意圖，至為灼然。
(五)、綜上所述，被告對於其有否販賣愷他命之陳述前後不一，究
    竟何者為可採，顯屬可疑，且查無其他事證以查證被告警詢
    之自白是否與事實相符。又證人許春豐之陳述、扣案之物及
    其檢驗報告，均不足以證明被告在警詢中之自白與事實相符
    ，且本件被告自身本有施用MDMA及愷他命之習慣，並無證據
    證明其辯稱持有之毒品係供己施用之詞不足採信。既無積極
    確切之證據足證被告確有販賣毒品之犯行（至被告持有第三
    級毒品愷他命之情固然屬實，然因毒品危害防制條例就單純
    持有第三級毒品之行為並無處罰之規定，故被告持有第三級
    毒品之事實，亦不構成犯罪，附此敘明。），揆諸首揭說明
    ，自應為被告無罪之諭知。原審因而為被告無罪之諭知，經
    核並無不合。檢察官上訴意旨仍執前詞，指摘原判決不當，
    上訴為無理由，應予駁回。
據上論斷，應依刑事訴訟法第368 條，判決如主文。
本案經檢察官郭振昌到庭執行職務。
中    華    民    國    95    年    3     月    16    日
                  刑事第一庭    審判長法  官  郭雅美
                                      法  官  簡志瑩
                                      法  官  莊崑山
以上正本證明與原本無異。
如不服本判決，應於判決送達後10日內向本院提出上訴狀，其未
敘述理由者並應於提出上訴狀後10日內向本院補提理由書（應附
繕本）。
中    華    民    國    95    年    3     月    16    日
                                      書記官  張文斌
附表：
┌──┬─────┬──────┬────────────┐
│編號│品     名 │查獲時、地  │鑑驗結果                │
├──┼─────┼──────┼────────────┤
│一  │粉末1包   │92年5 月22日│愷他命（驗後毛重1.8 公克│
│    │（粉紅色）│中午12時55分│）：高雄醫學大學附設中和│
│    │          │許，在高雄市│紀念醫院92年7 月8 日編號│
│    │          │苓雅區○○路│0000-000號檢驗報告      │
│    │          │與苓雅路口，│                        │
│    │          │於乙○○駕照│                        │
│    │          │護套內查獲  │                        │
├──┼─────┼──────┼────────────┤
│二  │藍色錠劑22│同上時、地，│含MDMA及愷他命成分：高雄│
│    │顆        │在E5-1879 號│醫學大學附設中和紀念醫院│
│    │          │自用小客車內│92年7 月8 日編號0000-000│
│    │          │查獲        │號檢驗報告              │
│    │          │            │                        │
├──┼─────┼──────┼────────────┤
│三  │粉末1 包  │同上        │愷他命（合計驗後毛重11.1│
│    │          │            │公克）：高雄醫學大學附設│
│    │          │            │中和紀念醫院92年6 月8 日│
├──┼─────┼──────┤編號0000-000號、0000-000│
│四  │粉末1 包  │同上        │號檢驗報告              │
├──┼─────┼──────┼────────────┤
│五  │粉末8罐   │同上        │愷他命（驗後毛重14.9公克│
│    │          │            │）：高雄醫學大學附設中和│
│    │          │            │紀念醫院92年6月8日編號92│
│    │          │            │06-564 號檢驗報告       │
├──┼─────┼──────┼────────────┤
│六  │粉紅色錠劑│同上        │nimetazepam （俗稱一粒眠│
│    │5顆       │            │，案發時非屬毒品危害防制│
│    │          │            │條例第2 條所列之毒品）：│
│    │          │            │高雄醫學大學附設中和紀念│
│    │          │            │醫院92年6 月8 日編號9206│
│    │          │            │-5 62 號檢驗報告        │
├──┼─────┼──────┼────────────┤
│七  │白色錠劑15│同上        │chlorphenamine（非屬毒品│
│    │顆        │            │危害防制條例第2 條所列之│
│    │          │            │毒品）：高雄醫學大學附設│
│    │          │            │中和紀念醫院92年6 月8 日│
│    │          │            │編號0000-000號檢驗報告  │
│    │          │            │                        │
├──┼─────┼──────┼────────────┤
│八  │夾鏈袋12只│同上        │未檢出毒品：高雄醫學大學│
│    │          │            │附設中和紀念醫院92年9 月│
│    │          │            │2 日編號0000-000號檢驗報│
│    │          │            │告                      │
├──┼─────┼──────┼────────────┤
│九  │電子磅秤1 │同上        │愷他命：高雄醫學大學附設│
│    │台        │            │中和紀念醫院92年9 月2 日│
│    │          │            │編號0000-000號檢驗報告  │
│    │          │            │                        │
├──┼─────┼──────┼────────────┤
│十  │空罐20個  │同上        │未檢出毒品：高雄醫學大學│
│    │          │            │附設中和紀念醫院92年9 月│
│    │          │            │2 日編號0000-000號檢驗報│
│    │          │            │告                      │
└──┴─────┴──────┴────────────┘


司法院資訊處製作；財團法人民間司法改革基金會備份。
